【裁判字號】    99,訴,813
【裁判日期】    991126
【裁判案由】    毒品危害防制條例
【裁判全文】
臺灣桃園地方法院刑事判決               99年度訴字第813號
公  訴  人  臺灣桃園地方法院檢察署檢察官
被      告  謝月香
選任辯護人  朱立鈴律師
上列被告因違反毒品危害防制條例案件，經檢察官提起公訴（99
年度偵字第15776 號），本院判決如下：
    主  文
謝月香持有第一級毒品，處有期徒刑貳月，扣案之第一級毒品海
洛因伍包（驗餘淨重貳點零伍公克）及用以盛裝上述海洛因所用
之包裝袋伍個沒收銷燬之。又犯如附表所示之罪，各處如附表所
示之刑。應執行有期徒刑伍年；扣案之甲基安非他命肆包（即內
政部警察局刑事警察局鑑定書鑑驗編號A1至A4，驗餘毛重壹點肆
貳公克）沒收銷燬之；扣案之門號0000000000行動電話（含搭配
之SIM 卡）、帳冊壹本、便條紙壹張及電子磅秤壹台沒收、販賣
第二級毒品所得財物新臺幣捌仟元沒收，其中未扣案之販賣第二
級毒品所得財物新臺幣柒仟伍佰元如全部或一部不能沒收時，以
其財產抵償之。
    事  實
一、謝月香明知海洛因及安非他命係毒品危害防制條例第2 條第
    2 項第1 款及第2 款所規定之第一級及第二級毒品，不得持
    有、販賣，竟基於持有第一級毒品及販賣第二級毒品之犯意
    ，以門號0000000000號之行動電話和購買毒品者聯絡，於附
    表編號1 及2 所示時、地，分別販賣第二級毒品安非他命予
    汪國榮1 次、何建忠3 次及楊亟毋1 次。嗣經警自監聽情資
    中，獲致具體販賣毒品之內容後，於99年6 月11日下午6 時
    許，在謝月香與前往購買第二級毒品安非他命之汪國榮在桃
    園縣中壢市○○○街121 號前進行毒品易時當場查獲，並自
    謝月香之小皮包內搜扣其所持有之第一級毒品海洛因一包（
    驗餘淨重0.86公克，空包裝重0.2 公克）、第二級毒品安非
    他命4 包（驗前總毛重1.50公克，取0.08公克鑑驗用罄）、
    新臺幣（下同）500 元及0000000000號行動電話1 支（含SI
    M 卡1 枚）等物，另自汪國榮口袋中查獲安非他命1 包（毛
    重0.34公克，淨重0.22公克，另於汪國榮施用毒品之99年度
    毒偵字第3002號案件中宣告沒收），嗣員警並持法院簽發之
    搜索票會同謝月香至位於桃園縣中壢市○○○街115 號2 樓
    之5 之居住處所搜索，扣得謝月香另持有之海洛因4 包（驗
    餘淨重1.19公克，空包裝總重0.68公克）、電子磅秤1 台、
    帳冊1 本及便條紙1 張等物，因而查獲。
二、案經臺北市政府警察局移送臺灣桃園地方法院檢察署檢察官
    偵查起訴。
    理  由
一、證據能力方面：
  (一)按被告之自白，非出於強暴、脅迫、利誘、詐欺、疲勞訊問
    、違法羈押或其他不正之方法，且與事實相符者，得為證據
    ；被告陳述其自白係出於不正之方法者，應先於其他事證而
    為調查，該自白如係經檢察官提出者，法院應命檢察官就自
    白之出於自由意志，指出證明之方法，刑事訴訟法第156 條
    第1 項、第3 項定有明文。準此，被告對檢察官所提渠等於
    警詢時及偵查中不利於己供述，其證據能力並無意見，復本
    院亦查無有何顯然不正之方法取得情事，而悖於渠等自由意
    志，是被告前開不利於己供述得為證據，合先敘明。
  (二)次按被告以外之人（包括證人、鑑定人、告訴人、被害人及
    共同被告等）於審判外之陳述雖不符刑事訴訟法第159 條之
    1 至之4 等4 條之規定，而經當事人於審判程序同意作為證
    據，法院審酌該言詞陳述或書面陳述作成時之情況，認為適
    當者，亦得為證據；當事人、代理人或辯護人於法院調查證
    據時，知有刑事訴訟法第159 條第1 項不得為證據之情形，
    而未於言詞辯論終結前聲明異議者，視為有前項之同意，同
    法第159 條之5 定有明文。立法意旨在於傳聞證據未經當事
    人之反對詰問予以核實，原則上先予排除。惟若當事人已放
    棄反對詰問權，於審判程序中表明同意該等傳聞證據可作為
    證據；或於言詞辯論終結前未聲明異議，基於尊重當事人對
    傳聞證據之處分權，及證據資料愈豐富，愈有助於真實發見
    之理念，且強化言詞辯論主義，使訴訟程序得以順暢進行，
    上開傳聞證據亦均具有證據能力。查本件下列所引用之被告
    以外之人於審判外之陳述，因公訴人、被告、辯護人均表示
    不爭執其證據能力，復本院認其作成之情形並無不當情形，
    經審酌後認為適當，故前開審判外之陳述得為證據，併此敘
    明。
  (三)另本院以下所引用之非供述證據，均與本件事實具有自然關
    聯性，且核屬書證、物證性質，又查無事證足認有違背法定
    程序或經偽造、變造所取得等證據排除之情事，復經本院依
    刑事訴訟法第164 條、第165 條踐行物證、書證之調查程序
    ，況公訴人及被告、辯護人對此部分之證據能力亦均不爭執
    ，是堪認均有證據能力。
二、上開事實，業據被告坦承不諱，核與證人即購毒者汪國榮、
    楊亟毋、何建忠於偵查中證述之情節相符，並有通訊監察譯
    文、搜索扣押筆錄、扣押物品目錄表、現場相片在卷可佐；
    以及被告用以記載販毒所得之帳冊1 本、便條紙1 張及分裝
    毒品之電子磅秤1 台、聯繫購毒事宜所用之0000000000號行
    動電話1 支（含SIM 卡1 枚）、販毒所得500 元、白色晶體
    4 包、白色粉末5 包等物扣案可佐。又扣案之白色晶體4 包
    經送內政部警察局刑事警察局鑑定結果，確含有甲基安非他
    命成分（即內政部警察局刑事警察局鑑定書鑑驗編號A1至A4
    ，驗前總毛重1.50公克，取0.08公克鑑驗用罄），有該局99
    年6 月28日刑鑑字第0990082803號鑑定通知書在卷可憑；又
    扣案之白色粉末5 包經送法務部調查局濫用藥物實驗室鑑定
    書鑑定結果，確均含有海洛因成分，有該局99年7 月14日調
    科壹字第09923015950 號鑑定通知書在卷可憑；足證被告前
    開出於任意性自白核與事實相符。綜上，本件事證明確，被
    告犯行洵堪認定，應依法論科。
三、論罪科刑：
  (一)按法規之制定與法規之修正，如有特定生效日之必要者，依
    中央法規標準法第14條或第20條第2 項準用第14條之規定，
    應分別特定其施行日期；是法規制定或前次修正基於特殊因
    素所特定之施行日期，並不適用於日後修正或再次修正之條
    文；而法律之制定或修正，若未明定施行日期者，中央法規
    標準法雖未規定應自何時生效，然法律既經制定或修正並經
    總統公布，自應依一般原則，自公布日起算至第3 日發生效
    力。準此，92年7 月9 日修正公布之毒品危害防制條例第36
    條固規定：本條例自公布後6 個月施行，其立法理由謂：依
    修正草案第2 條第3 項規定，法務部需會同衛生署成立審議
    委員會每3 個月定期檢討調整毒品之分級及品項，而本次新
    增第四級毒品，有需要在新法施行前先經該審議會檢討後再
    調整公布，爰預留6 個月緩衝期，以利處理；依本條例新修
    正之規定，有必要再訂定相關子法及修正相關法規，以配合
    本條例之施行，故亦有需要預留適當緩衝期，以利訂頒相關
    子法及相關法規之配合修正，故核該條規定，顯係因應該次
    修正之需，始預留適當之緩衝期；執是，毒品危害防制條例
    第4 條第2 項條文於98年5 月20日修正公布時，因未有施行
    日期之特別規定，自應依一般原則，自公布日起算至第3 日
    發生效力，亦即於同年月22日起生效、施行，合先敘明。
  (二)按海洛因為係毒品危害防制條例所規定之第一級毒品，甲基
    安非他命係毒品危害防制條例所規定之第二級毒品，核被告
    所為，係犯毒品危害防制條例第4 條第2 項之販賣第二級毒
    品罪及同法第11條第1 項之持有第一級毒品罪。被告持有第
    二級毒品之低度行為，為販賣之高度行為所吸收，不另論罪
    。再被告所犯上揭各罪，犯意各別，行為互異，時間亦殊，
    為數行為，應予分論併罰。
  (三)次按毒品危害防制條例第17條第1 項規定：「犯第4 條至第
    8 條、第10條或第11條之罪，供出毒品來源，因而查獲其他
    正犯或共犯者，減輕或免除其刑」，係指被告供出毒品來源
    之有關資料，諸如其他正犯或共犯之姓名、年籍、住居所、
    或其他足資辨別之特徵等，使調查或偵查犯罪之公務員因而
    對之發動調查或偵查並查獲其他正犯或共犯而言（最高法院
    98年度臺上字第7614號判決參照）；又同條第2 項規定：「
    犯第4 條至第8 條之罪於偵查及審判中均自白者，減輕其刑
    」，所謂偵查及審判中均自白，係指被告於偵查中歷次之陳
    述，曾經自白，且於各審級審判中歷次之陳述，曾經自白而
    言（臺灣高等法院98年度第3 次刑事庭庭長法律問題研討會
    決議參照）。被告就上開販賣甲基安非他命之全部犯罪事實
    於偵查及審判中均自白不諱，合於前揭條文第2 項之規定，
    應各依法減輕其刑；且被告供出其甲基安非他命之來源為廖
    經正，因而查獲毒品來源上游廖經正乙節，此有臺灣桃園地
    方法院檢察署99年10月15日桃檢朝字99偵19783 號函附卷可
    稽，認此部分亦應依法減輕其刑，同時有二減輕事由，應予
    遞減之。
  (四)爰審酌被告明知毒品危害社會安全，且易滋生其他犯罪，竟
    仍自他人處取得第一級毒品海洛因後而持有，其行為顯然不
    該，惟念及其持有毒品之數量非鉅，且犯後坦承犯行，堪認
    尚有悔意；又被告明知毒品對於身心健康之傷害甚鉅，竟漠
    視毒品之危害性，為獲小利鋌而走險而為本案販賣毒品犯行
    ，被告所為犯行固值非難，惟其本身並未因上開販賣行為而
    獲得暴利，且其販賣第二級毒品甲基安非他命之數量與一般
    販賣毒品係為求鉅額獲利或查獲之毒品多達數百、數千公克
    之情形有別，是其犯罪情節尚屬輕微，且就所犯罪行均能坦
    承不諱，犯後態度良好，兼衡其犯罪之所得利益及犯罪所生
    之危害等一切情狀，分別量處如主文及附表所示之主刑，並
    定其應執行之刑。
四、從刑部分：
  (一)按毒品危害防制條例第18條第1 項規定，得諭知沒收並銷燬
    之者，以查獲之毒品及專供製造或施用毒品之器具為限，固
    不及於毒品之外包裝；惟若外包裝與沾附之毒品無法析離，
    自應將外包裝併該毒品諭知沒收並銷燬之。再按法務部調查
    局鑑定毒品時，一般係以傾倒之方式，將包裝袋內之毒品倒
    出與包裝袋分離而稱重，必要時亦會輔以刮杓取出袋內粉末
    ，然無論依何種方式分離，包裝袋內均會有極微量毒品殘留
    ，應整體視為第一級毒品海洛因，此亦經法務部調查局於93
    年3 月19日，以調科壹字第09300113060 號函覆臺灣高雄地
    方法院：海洛因於鑑定機關鑑定時，無論以何種方式刮取分
    離毒品秤重，其包裝袋均仍會有極微量海洛因殘留等情在案
    。故事實上包裝袋內均會有極微量毒品殘留，應整體視為第
    一級毒品，依毒品危害防制條例第18條第1 項，連同袋內毒
    品併沒收銷燬（臺灣高等法院暨所屬法院96年法律座談會刑
    事類提案第18號）。扣案之第一級毒品海洛因5 包（驗餘淨
    重2.05公克，空包裝重0.88公克），為第一級毒品，用以包
    裝上開海洛因之包裝袋5 個無論依何種方式分離，包裝袋內
    均會有極微量毒品殘留，應整體視為第一級毒品海洛因，除
    於鑑驗時所耗損之部分因已滅失不再諭知沒收銷燬外，應依
    毒品危害防制條例第18條第1 項前段規定，諭知沒收銷燬。
  (二)扣案被告用以記載販毒所得之帳冊1 本、便條紙1 張及分裝
    毒品之電子磅秤1 台、聯繫購毒事宜所用之0000000000號行
    動電話1 支（含SIM 卡1 枚，按行動電話服務須以通話晶片
    卡為使用介面，因此電信公司於出租行動電話門號予消費者
    使用時，即同時附帶提供晶片卡給消費者作為門號使用之介
    面，故電信公司接受消費者申辦門號並將該門號開通上線時
    ，該晶片卡之所有權亦移轉於消費者，自不能認該晶片卡仍
    屬電信公司所有之物，最高法院97年度台上字第1952號判決
    、97年度台上字第2230號判決意旨參照），均為被告所有供
    販賣毒品所用之物；扣案500 元，為被告於99年6 月11日之
    販賣毒品所得，業據被告於本院審理時供述在案，為本件犯
    毒所得之財物，均應依同條例第19條第1 項前段諭知沒收。
    至於附表編號1 、2 所示之被告販賣毒品所得，核屬被告本
    件販賣第二級毒品所得之財物，雖未扣案，仍應依同條例第
    19條第1 項規定諭知沒收，如全部或一部不能沒收時，以其
    財產抵償之。
  (三)按毒品危害防制條例第18條前段規定：查獲之第一、二級毒
    品，不問屬於犯人與否，沒收銷燬之；此所稱「查獲」之毒
    品，係指有罪判決書於事實欄內，已經認定為被告有罪事實
    之毒品。故被告經法院為有罪之科刑判決時，查獲之毒品，
    與被告本案所犯並經法院諭知有罪者若全然無關，固不得於
    該有罪判決之主刑下宣告沒收。至若查獲之毒品，與被告被
    訴之本案非全然無關，法院自應於主刑下宣告沒收（最高法
    院94年度台上字第1227號、93年度台上字第5088號判決意旨
    參照）。多次販賣毒品後，持有剩餘毒品被查獲，其各次販
    賣毒品行為，固應併合處罰。惟該持有剩餘毒品之低度行為
    ，應僅為最後一次販賣毒品之高度行為所吸收，不另論罪。
    則就該查獲之剩餘毒品，祇能於最後一次之販賣毒品罪宣告
    沒收銷燬，不得於各次販賣毒品罪均宣告沒收銷燬（最高法
    院97年度台上字第3258號判決意旨參照）。經查，扣案之第
    二級毒品甲基安非他命4 包（即內政部警察局刑事警察局鑑
    定書鑑驗編號A1至A4，驗前總毛重1.50公克，取0.08公克鑑
    驗用罄），係被告於99年6 月11日販賣第二級毒品甲基安非
    他命所剩餘之毒品，業據被告供述明確，且參以上開內政部
    警政署刑事警察局鑑定書，可見上開毒品無法與包裝袋分別
    析離秤重，是除因鑑驗使用部分認已滅失毋庸沒收（鑑驗使
    用0.08公克），其餘甲基安非他命4 包（驗餘毛重：1.42公
    克）應依毒品危害防制條例第18條第1 項前段規定宣告沒收
    銷燬之。至另自汪國榮口袋中查獲之安非他命1 包（毛重0.
    34公克，淨重0.22公克，另於汪國榮施用毒品之本署99年度
    毒偵字第3002號案件中宣告沒收），已因販賣完成而交付汪
    國榮，屬汪國榮所有。而毒品危害防制條例第18條第1 項前
    段規定查獲之第二級毒品，不問屬於犯人與否，沒收銷燬之
    。按所稱查獲之毒品，係指犯人被查獲之毒品而言（最高法
    院96年度臺上字第6658號、97年度臺上字第2780、3124號、
    98年度臺上字第1223號判決參照）。該包毒品既因販賣完成
    而交付汪國榮，屬汪國榮所有，而非本案被告被查獲之毒品
    ，即應於犯人汪國榮所犯之罪宣告沒收銷燬，本案爰不予宣
    告沒收。扣案之分裝杓2 支、分裝夾鏈袋174 個、安非他命
    吸食器1 組、玻璃球1 個、於被告住所扣得之甲基安非他命
    7 小包（即內政部警察局刑事警察局鑑定書鑑驗編號A5至A1
    1 ，總毛重12.95 公克，淨重1.8 公克），被告辯稱係供自
    己施用毒品之用，經查並無證據證明其與本案販賣第二級毒
    品犯行有關，爰不予宣告沒收，惟檢察官既有聲請宣告沒收
    ，本院另以裁定單獨宣告沒收之，附此敘明。
據上論斷，應依刑事訴訟法第299 條第1 項前段，毒品危害防制
條例第4 條第2 項、第11條第1 項、第17條、第18條第1 項前段
、第19條第1 項，刑法第11條前段、第51條第5 款，判決如主文
。
本案經檢察官呂如琦到庭執行職務
中    華    民    國    99    年    11    月    26    日
                    刑事第六庭審判長法  官  錢建榮
                                    法  官  陳德池
                                    法  官  游智棋
以上正本證明與原本無異。
如不服本判決應於收受判決後10日內向本院提出上訴書狀，並應
敘述具體理由。其未敘述上訴理由者，應於上訴期間屆滿後20日
內向本院補提理由書（均須按他造當事人之人數附繕本）「切勿
逕送上級法院」。
                                    書記官  陳育萱
中    華    民    國    99    年    11    月    29    日
附錄本案論罪科刑法條：
毒品危害防制條例第4條
製造、運輸、販賣第一級毒品者，處死刑或無期徒刑；處無期徒
刑者，得併科新臺幣2 千萬元以下罰金。
製造、運輸、販賣第二級毒品者，處無期徒刑或7 年以上有期徒
刑，得併科新臺幣1 千萬元以下罰金。
製造、運輸、販賣第三級毒品者，處5 年以上有期徒刑，得併科
新臺幣7 百萬元以下罰金。
製造、運輸、販賣第四級毒品者，處3 年以上10年以下有期徒刑
，得併科新臺幣3 百萬元以下罰金。
製造、運輸、販賣專供製造或施用毒品之器具者，處1 年以上7
年以下有期徒刑，得併科新臺幣1 百萬元以下罰金。
前五項之未遂犯罰之。
毒品危害防制條例第11條
持有第一級毒品者，處3 年以下有期徒刑、拘役或新臺幣5 萬元
以下罰金。
持有第二級毒品者，處2 年以下有期徒刑、拘役或新臺幣3 萬元
以下罰金。
持有第一級毒品純質淨重十公克以上者，處1 年以上7 年以下有
期徒刑，得併科新臺幣1 百萬元以下罰金。
持有第二級毒品純質淨重二十公克以上者，處6 月以上5 年以下
有期徒刑，得併科新臺幣70萬元以下罰金。
持有第三級毒品純質淨重二十公克以上者，處3 年以下有期徒刑
，得併科新臺幣30萬元以下罰金。
持有第四級毒品純質淨重二十公克以上者，處1 年以下有期徒刑
，得併科新臺幣10萬元以下罰金。
持有專供製造或施用第一級、第二級毒品之器具者，處1 年以下
有期徒刑、拘役或新臺幣1 萬元以下罰金。
毒品危害防制條例第17條
犯第4 條至第8 條、第10條或第11條之罪，供出毒品來源，因而
查獲其他正犯或共犯者，減輕或免除其刑。
犯第4 條至第8 條之罪於偵查及審判中均自白者，減輕其刑。
毒品危害防制條例第18條
查獲之第一、二級毒品及專供製造或施用第一、二級毒品之器具
，不問屬於犯人與否，均沒收銷燬之；查獲之第三、四級毒品及
製造或施用毒品之器具，無正當理由而擅自持有者，均沒入銷燬
之。但合於醫藥、研究或訓練之用者，得不予銷燬。
前項合於醫藥、研究或訓練用毒品或器具之管理辦法，由法務部
會同行政院衛生署定之。
毒品危害防制條例第19條
犯第4 條至第9 條、第12條、第13條或第14條第1 項、第2 項之
罪者，其供犯罪所用或因犯罪所得之財物，均沒收之，如全部或
一部不能沒收時，追徵其價額或以其財產抵償之。
為保全前項價額之追徵或以財產抵償，得於必要範圍內扣押其財
產。
犯第4 條之罪所使用之水、陸、空交通工具沒收之。
附表:
┌──┬──────┬──────┬────────┬────┬───────────────┐
│    │            │            │                │        │宣告刑                        │
│編號│時間        │地點        │販賣甲基安非他命│ 對象   │                              │
│    │            │            │所得（新臺幣）  │        │                              │
├──┼──────┼──────┼────────┼────┼───────────────┤
│    │            │            │                │        │謝月香販賣第二級毒品，處有期徒│
│1   │99年6月11日 │桃園縣中壢市│500元           │汪國榮  │刑貳年。扣案之甲基安非他命肆包│
│    │            │慈惠三街 121│                │        │（即內政部警察局刑事警察局鑑定│
│    │下午6時許   │號前        │                │        │書鑑驗編號A1至A4，驗餘毛重壹點│
│    │            │            │                │        │肆貳公克）沒收銷燬之；扣案之門│
│    │            │            │                │        │號0000000000行動電話（含搭配之│
│    │            │            │                │        │SIM 卡）、帳冊壹本、便條紙壹張│
│    │            │            │                │        │及電子磅秤壹台沒收、販賣第二級│
│    │            │            │                │        │毒品所得財物新臺幣伍佰元沒收。│
├──┼──────┼──────┼────────┼────┼───────────────┤
│    │            │桃園縣中壢市│                │        │謝月香販賣第二級毒品，處有期徒│
│2   │99年5月29日 │慈惠三街 115│2,500元         │何建忠  │刑貳年。扣案之門號0000000000行│
│    │            │號樓下台糖商│                │        │動電話（含搭配之SIM卡）、帳冊 │
│    │            │店旁        │                │        │壹本、便條紙壹張及電子磅秤壹台│
│    │            │            │                │        │沒收。販賣第二級毒品所得財物新│
│    │            │            │                │        │臺幣貳仟伍佰元沒收，如全部或一│
│    │            │            │                │        │部不能沒收時，以其財產抵償之。│
│    │            │            │                │        │                              │
│    │            │            │                │        │                              │
│    │            │            │                │        │                              │
│    │            │            │                │        │                              │
│    ├──────┼──────┼────────┼────┼───────────────┤
│    │            │桃園縣中壢市│                │        │謝月香販賣第二級毒品，處有期徒│
│    │99年5月30日 │慈惠三街115 │2,000元         │ 同上   │刑貳年。扣案之門號0000000000行│
│    │            │號樓下停車場│                │        │動電話（含搭配之 SIM卡）、帳冊│
│    │            │            │                │        │壹本、便條紙壹張及電子磅秤壹台│
│    │            │            │                │        │沒收。販賣第二級毒品所得財物新│
│    │            │            │                │        │臺幣貳仟元沒收，如全部或一部不│
│    │            │            │                │        │能沒收時，以其財產抵償之。    │
│    ├──────┼──────┼────────┼────┼───────────────┤
│    │            │桃園縣平鎮市│                │        │謝月香販賣第二級毒品，處有期徒│
│    │99年6月1日  │龍南路188 巷│2,500元         │ 同上   │刑貳年。扣案之門號0000000000行│
│    │            │18號        │                │        │動電話（含搭配之SIM卡）、帳冊 │
│    │            │            │                │        │壹本、便條紙壹張及電子磅秤壹台│
│    │            │            │                │        │沒收。販賣第二級毒品所得財物新│
│    │            │            │                │        │臺幣貳仟伍佰元沒收，如全部或一│
│    │            │            │                │        │部不能沒收時，以其財產抵償之。│
├──┼──────┼──────┼────────┼────┼───────────────┤
│    │            │            │                │        │謝月香販賣第二級毒品，處有期徒│
│3   │99年5月31日 │桃園縣中壢市│500元           │楊亟毋  │刑貳年。扣案之門號0000000000行│
│    │            │慈惠三街 157│                │        │動電話（含搭配之SIM卡）、帳冊 │
│    │下午6時許   │巷之某間咖啡│                │        │壹本、便條紙壹張及電子磅秤壹台│
│    │            │廳內        │                │        │沒收。販賣第二級毒品所得財物新│
│    │            │            │                │        │臺幣伍佰元沒收，如全部或一部不│
│    │            │            │                │        │能沒收時，以其財產抵償之。    │
└──┴──────┴──────┴────────┴────┴───────────────┘

司法院資訊處製作；財團法人民間司法改革基金會備份。
